【裁判字號】    92,交易,521
【裁判日期】    921110
【裁判案由】    業務過失傷害
【裁判全文】
臺灣臺中地方法院刑事判決                        九十二年度交易字第五二一號
    公  訴  人  臺灣臺中地方法院檢察署檢察官
    被      告  甲○○  男三十.
右列被告因業務過失傷害案件經檢察官提起公訴（九十二年度偵字第一四六一四號）
本院判決如左：
    主  文
甲○○從事業務之人，因業務上之過失傷害人，處有期徒刑伍月，如易科罰金，以參
佰元折算壹日。
    事  實
一、甲○○係富民運輸公司聯結車司機，係從事駕駛業務之人。其於民國（下同）九
    十二年一月二十九日下午，駕駛車牌號碼ＦＸ－六三八號營業用曳引車，沿台中
    縣梧棲鎮○○路由南往北行駛，於同日下午四時三十分許，途經同路與中橫七路
    交岔路口，理應注意車輛行經無號誌之交岔路口時，駕駛人應減速慢行，作隨時
    停車之準備，且轉彎車應暫停讓直行車先行，左轉彎時應行至交岔路口中心處左
    轉，不得占用來車道搶先左轉。而依當時情形，又無不能注意之情事，竟疏於注
    意，遂於通過上開交岔路口時，未減速慢行讓在對向車道由北往南迎面映來之直
    行車即丙○○駕駛之車牌號碼ＷＨ－五０五八號自小客車先行，即逕行左轉中橫
    七路，且未達道路中心即搶先左轉，致丙○○駕駛之上開自小客車閃避不及，撞
    擊甲○○駕駛之曳引車，丙○○因而受有右側髕骨骨折、左側遠端橈骨骨折及下
    巴撕裂傷等傷害，丙○○搭載之乘客乙○○因而受有右側鎖骨骨折、胸部挫傷併
    肋骨骨折等傷害。甲○○於肇事後主動委託他人報案，並於警方到場時陳述肇事
    經而願接受裁判。
二、案經丙○○、乙○○訴請台灣台中地方法院檢察署檢察官偵查起訴。
    理  由
一、訊據被告甲○○坦承於右開時地駕車與丙○○所駕車輛發生車禍，且坦承有過失
    ，惟辯稱伊要左轉時對向車道有一部貨車要左轉擋住伊視線，等伊左轉時突然就
    被丙○○所駕之車輛撞擊，發生車禍前伊都未看到對方車輛，對方也有過失云云
    。惟查，告訴人於偵查中指稱車禍發生前並無其他貨車要左轉，而被告於警訊時
    復坦承在車禍發生前就已經看到丙○○駕駛之前開自小客車，當時距離尚有三十
    公尺，事故發生當時視野良好，沒有障礙物等情。足見被告於偵查中辯稱未見到
    對方來車云云，顯不實在。此外，復有道路交通事故調查報告表、童綜合醫院診
    斷證明書二紙及現場照片八紙附卷可稽。本件經送台灣省台中縣區車輛行車事故
    鑑定委員會鑑定結果，亦認甲○○駕駛聯結車行經無號誌交岔路口，未減速慢行
    ，未讓迎面駛來直行車先行即左轉，且未行達道路中心即搶先左轉，為肇事原因
    ，丙○○無肇事因素，有該委員會九十二年五月八日中縣鑑字第九二０一六三號
    函一份附卷可佐。按車輛行駛時，駕駛人應注意車輛行經無號誌之交岔路口時，
    應減速慢行，作隨時停車之準備，且轉彎車應暫停讓直行車先行，左轉彎時應行
    至交岔路口中心處左轉，不得占用來車道搶先左轉。道路交通安全規則第九十三
    條第一項第三款、第一百零二條第一項第二款、第四款各定有明文。被告身為職
    業駕駛人，駕車自應注意上述道路交通安全規定，且依當時路狀，又無不能注意
    之情形，竟疏不注意為之，以致肇事，致人受傷，被告應有過失。且被告過失駕
    駛行為，核與被害人丙○○、乙○○之受傷間，具有相當因果關係，是其過失傷
    害犯行，堪以認定。
二、核被告所為係犯刑法第二百八十四條第二項前段之業務過失傷害罪。被告以一過
    失行為致丙○○、乙○○二人受傷，應從一重之丙○○部分處斷。被告肇事後主
    動委託他人報案並於警方到場時陳述肇事經過，有警訊筆錄及交通事故現場圖一
    份附卷可稽，核與自首要件相符，依刑法第六十二條前段規定減輕其刑。爰審酌
    被告之過失程度不輕，被害人所受傷勢及其犯後態度遲未與被害人和解等一切情
    狀，量處如主文所示之刑，並諭知易科罰金之折算標準。
據上論斷，應依刑事訴訟法第二百九十九條第一項前段、刑法第二百八十四條第二項
前段、第五十五條、第六十二條前段、第四十一條第一項前段、罰金罰鍰提高標準條
例第一條前段、第二條，判決如主文。
中      華      民      國     九十二    年     十一     月     十      日
                                    台灣台中地方法院交通法庭
                                          法  官  郭  德  進
右正本證明與原本無異
如不服本判決應於送達後十日內向本院提出上訴狀。
                                          書記官
中      華      民      國     九十二    年     十一     月    十一     日
刑法第二百八十四條第二項：
從事業務之人，因業務上之過失傷害人者，處一年以下有期徒刑、拘役或一千元以下
罰金，致重傷者，處三年以下有期徒刑、拘役或二千元以下罰金。
                                                                        Ａ


司法院資訊處製作；財團法人民間司法改革基金會備份。
